es: Electrónica > Accesorios electrónicos > Inhibidores de señales: Bloqueadores de dron; Inhibidores de GPS; Bloqueadores de micrófono; Inhibidores de telefonía móvil; Interceptores de radares; Bloqueadores de control remoto; Bloqueadores de Wi-Fi y Bluetooth
cs: Elektronika > Elektronika – příslušenství > Rušičky signálu: Rušičky dronů; Rušičky signálu GPS; Rušičky mikrofonů; Rušičky mobilních telefonů; Antiradary; Rušičky dálkových ovladačů; Rušičky Wi-Fi a Bluetooth
it: Elettronica > Accessori dispositivi elettronici > Disturbatori di segnale: Disturbatori per droni; Disturbatori di segnale GPS; Disturbatori per microfoni; Disturbatori di segnale per telefoni cellulari; Radar jammer; Disturbatori telecomandi; Disturbatori Wi-Fi e Bluetooth
zh-TW: 電子器材 > 電子配件 > 訊號干擾器: 無人機干擾器; GPS 干擾器; 麥克風干擾器; 手機干擾器; 雷達干擾器; 遙控器干擾器; Wi-Fi 與藍牙干擾器
pt-PT: Eletrónica > Acessórios eletrónicos > Jammers de sinal: Bloqueadores de drone; Jammers de GPS; Bloqueadores de microfone; Jammers de telemóvel; Jammers de radar; Bloqueadores de comando remoto; Bloqueadores de Wi-Fi e Bluetooth
ko: 전자기기 > 전자기기 부대용품 > 신호 교란기: 드론 재머; GPS 교란기; 마이크 재머; 휴대전화 교란기; 레이더 교란기; 리모컨 재머; Wi-Fi 및 블루투스 재머
pl: Elektronika > Akcesoria elektroniczne > Zagłuszacze sygnału: Zagłuszacze drona; Zagłuszacze sygnału GPS; Zagłuszacze mikrofonu; Zagłuszacze sygnału sieci komórkowej; Zagłuszacze radarów; Zagłuszacze pilotów; Zagłuszacze Wi-Fi i Bluetooth
ro-RO: Electronice > Accesorii electronice > Emițătoare de bruiaj semnal: Bruiatoare pentru drone; Emițătoare de bruiaj GPS; Bruiatoare pentru microfoane; Emițătoare de bruiaj telefoane mobile; Emițătoare de bruiaj radar; Bruiatoare pentru telecomenzi; Bruiatoare Wi-Fi și Bluetooth
lt-LT: Elektronika > Elektronikos priedai > Signalų trukdytuvai: Dronų trukdytuvai; GPS trukdytuvai; Mikrofonų trukdytuvai; Mobiliųjų telefonų trukdytuvai; Radarų trukdytuvai; Nuotolinio valdymo trukdytuvai; Wi‑Fi ir Bluetooth trukdytuvai
de: Elektronik > Elektronisches Zubehör > Signalstörer: Drohnen-Störsender; GPS-Störsender; Mikrofon-Störsender; Mobiltelefon-Störsender; Radarstörer; Fernbedienungs-Störsender; Wi-Fi- und Bluetooth-Störsender
ru: Электроника > Аксессуары для электроники > Глушители сигнала: Глушители дронов; Глушители GPS; Глушители микрофонов; Глушители мобильной связи; Глушители радиолокационных систем; Глушители пультов управления; Глушители Wi-Fi и Bluetooth
zh-CN: 电子产品 > 电子配件 > 信号干扰机: 无人机干扰器; GPS干扰机; 麦克风干扰器; 手机干扰机; 雷达干扰机; 遥控器干扰器; Wi-Fi 与蓝牙干扰器
fr: Appareil électronique > Accessoires électroniques > Brouilleurs de signal: Brouilleurs de drone; Brouilleurs GPS; Brouilleurs de microphone; Brouilleurs de téléphone portable; Brouilleurs de radar; Brouilleurs de télécommande; Brouilleurs Wi-Fi et Bluetooth
nl: Elektronica > Accessoires voor elektronica > Stoorzenders: Drone jammers; GPS-jammers; Microfoon jammers; Signaalstoorders voor mobiele telefoons; Radarstoorzenders; Afstandsbediening jammers; Wi-Fi en Bluetooth jammers
el: Ηλεκτρονικά > Αξεσουάρ ηλεκτρονικών συσκευών > Συσκευές παρεμβολής σήματος: Συσκευές παρεμβολής drone; Συσκευές παρεμβολής GPS; Συσκευές παρεμβολής μικροφώνου; Συσκευές παρεμβολής κινητών τηλεφώνων; Συσκευές παρεμβολής ραντάρ; Συσκευές παρεμβολής τηλεχειριστηρίου; Συσκευές παρεμβολής Wi-Fi & Bluetooth
ja: 電子機器 > 電気製品関連用品・PC周辺機器 > シグナルジャマー: ドローンジャマー; GPSジャマー; マイクジャマー; 携帯電話ジャマー; レーダージャマー; リモコンジャマー; Wi-Fi・Bluetoothジャマー
pt-BR: Eletrônicos > Acessórios para eletrônicos > Bloqueadores de sinal: Bloqueadores de drone; Bloqueadores de GPS; Bloqueadores de microfone; Bloqueadores de celulares; Transmissores de radar; Bloqueadores de controle remoto; Bloqueadores de Wi-Fi e Bluetooth
sv: Elektronik > Elektroniktillbehör > Signalblockerare: Drönarsignalstörare; GPS-blockerare; Mikrofonstörare; Mobiltelefonblockerare; Radarblockerare; Fjärrkontrollstörare; Wi‑Fi- och Bluetooth-störare
sk-SK: Elektronika > Elektronické príslušenstvo > Rušičky signálu: Rušičky dronov; Rušičky signálu GPS; Rušičky mikrofónov; Rušičky mobilných telefónov; Radarové rušičky; Rušičky diaľkového ovládania; Wi‑Fi a Bluetooth rušičky
nb: Elektronikk > Elektronikktilbehør > Signaljammere: Drone-jammere; GPS-jammere; Mikrofonjammere; Mobiltelefon-jammere; Radarjammere; Fjernkontroll-jammere; Wifi- og Bluetooth-jammere
fi: Elektroniikka > Sähkötarvikkeet > Signaalin häirintälaitteet: Drone-häirintälähettimet; GPS-häirintälaitteet; Mikrofoni-häirintälähettimet; Matkapuhelimen häirintälaitteet; Tutkan häirintälaite; Kaukosäätimen häirintälähettimet; Wi-Fi- ja Bluetooth-häirintälähettimet
en: Electronics > Electronics Accessories > Signal Jammers: Drone Jammers; GPS Jammers; Microphone Jammers; Mobile Phone Jammers; Radar Jammers; Remote Control Jammers; Wi-Fi & Bluetooth Jammers
hu: Elektronika > Elektronikai kiegészítők > Jelzavarók: Drónzavaró adók; GPS-zavarók; Mikrofonzavaró adók; Mobiltelefonzavarók; Radarzavarók; Távirányító-zavaró adók; Wi-Fi- és Bluetooth-zavaró adók
tr: Elektronik > Elektronik Alet Aksesuarları > Sinyal Bozucular: Drone Sinyal Karıştırıcıları; GPS Sinyali Bozucular; Mikrofon Sinyal Karıştırıcıları; Cep Telefonu Sinyali Bozucular; Radar Sinyali Bozucular; Uzaktan Kumanda Sinyal Karıştırıcıları; Wi-Fi ve Bluetooth Sinyal Karıştırıcıları
sl-SI: Elektronika > Elektronski dodatki > Motilci signala: Motilniki za drone; Motilci signala GPS; Motilniki za mikrofone; Motilci signala mobilnih telefonov; Motilci radarskega signala; Motilniki za daljinske upravljalnike; Motilniki za Wi‑Fi in Bluetooth
bg-BG: Електроника > Аксесоари за електроника > Заглушители на сигнали: Заглушители за дрон; GPS заглушители; Заглушители за микрофон; Заглушители на мобилни телефони; Заглушители на радар; Заглушители за дистанционно управление; Заглушители за Wi-Fi и Bluetooth
vi: Thiết bị điện tử > Phụ kiện thiết bị điện tử > Máy phá tín hiệu: Bộ gây nhiễu drone; Máy phá sóng GPS; Bộ gây nhiễu microphone; Máy phá sóng điện thoại di động; Máy phá sóng ra đa; Bộ gây nhiễu điều khiển từ xa; Bộ gây nhiễu Wi-Fi và Bluetooth
th: อิเล็กทรอนิกส์ > อุปกรณ์อิเล็กทรอนิกส์ > แจมเมอร์สัญญาณ: เครื่องรบกวนสัญญาณโดรน; GPS แจมเมอร์; เครื่องรบกวนไมโครโฟน; แจมเมอร์สำหรับโทรศัพท์เคลื่อนที่; เรดาร์แจมเมอร์; เครื่องรบกวนรีโมตคอนโทรล; เครื่องรบกวนสัญญาณ Wi-Fi และ Bluetooth
da: Elektronik > Elektronik – tilbehør > Støjsendere: Drone-jammere; GPS-støjsendere; Mikrofon-jammere; Mobilstøjsendere; Radarstøjsendere; Fjernbetjenings-jammere; Wi-Fi- og Bluetooth-jammere
hr-HR: Elektronika > Pribor za elektroniku > Ometači signala: Ometači za dron; GPS ometači; Ometači za mikrofon; Ometači mobilnih telefona; Ometači radara; Ometači za daljinski upravljač; Wi-Fi i Bluetooth ometač